【裁判字號】    97,抗,9
【裁判日期】    970109
【裁判案由】    聲請減刑及定應執行刑
【裁判全文】
臺灣高等法院高雄分院刑事裁定             97年度抗字第9號
抗  告  人
即受刑  人  甲○○
                    （現於臺灣高雄戒治所）
上列抗告人因聲請減刑及定應執行刑案件，不服臺灣高雄地方法
院中華民國96年12月11日裁定（96年度聲減字第8541號），提起
抗告，本院裁定如下：
    主  文
抗告駁回。
    理  由
一、本件抗告意旨略以：抗告人於民國（下同）85年8 月間違反
    麻醉藥品管理條案件經台灣高雄地方法院判處有期徒刑5 年
    ，上訴後經本院撤銷改判為5 年6 月確定，其中6 個月部份
    應符合減刑之要件，且所犯數罪均於6 個月內，原裁定未諭
    知易科罰金，尚有未洽云云。
二、按犯最重本刑為5 年以下有期徒刑以下之刑之罪，而受6 個
    月以下有期徒刑或拘役之宣告，因身體、教育、職業、家庭
    之關係或其他正當事由，執行顯有困難者，得以1 元以上3
    元以下折算1 日，易科罰金。但確因不執行所宣告之刑，難
    收矯正之效，或難以維持法秩序者，不在此限。前項規定於
    數罪併罰，其應執行之刑未逾6 月者，亦適用之，修正前刑
    法第41條定有明文。
三、經查：本件原裁定附表編號7 所示抗告人違反麻醉藥品管理
    條例部分係經本院撤銷改判，科處有期徒刑5 年6 月確定。
    又抗告人所犯附表編號1 至3 、編號5 、6 所示刑經減刑後
    雖均在6 個月以下有期徒刑，惟經與附表編號4 、7 所示罪
    定應執行刑後已逾6 個月，依上開規定自不得諭知易科罰金
    。又法律上屬於自由裁量之事項，須受其外部性界限及內部
    性界限之拘束。依據法律具體規定，法院應在其範圍內為適
    當裁判者，為外部性界限；而法院為裁判時，應考量法律之
    目的，及法律秩序之理念者，為內部性界限（最高法院96年
    度台抗字第414 號裁定參照）。本件抗告人所犯如附表所示
    罪經分別科處有期徒刑7 月、4 月、8 月、11年、7 月、6
    月、5 年6 月，計19年2 月，嗣經裁定應執行刑17年，褫奪
    公權6 年確定，因定應執行刑而獲2 年2 月之寬典。而本次
    減刑共獲減1 年6 月之寬典，計前後共獲3 年8 月之寬典，
    經就減得之刑與其餘不得減刑部分定應執行刑為16年，褫奪
    公權6 年，雖較諸原所獲之寬典少6 個月有期徒刑，惟與刑
    法第51條所定之外部界限無違，亦與定應執行刑之法律目的
    及法律秩序之理念之內部性界限無違，附此敘明。綜上所述
    ，本件抗告，並無理由，應予駁回。
三、據上論結，應依刑事訴訟法第412 條，裁定如主文。
中    華    民    國    97    年    1     月    9     日
                  刑事第四庭    審判長法官  蕭權閔
                                      法官  陳吉雄
                                      法官  李嘉興
以上正本證明與原本無異。
如不服本裁定應於送達後5 日內向本院提出再抗告狀。
中    華    民    國    97    年    1     月    9     日
                                    書記官  郭榮芳


司法院資訊處製作；財團法人民間司法改革基金會備份。
